臺灣臺北地方法院民事判決　　　　　　　 94年度訴字第673號
　　原　　　　告　臺北富邦商業銀行股份有限公司
　　法 定 代理人　丙○○
　　訴 訟 代理人　甲○○
　　被　　　　告　力傑科技有限公司
　　兼法定代理人　丁○○原名.
　　被　　　　告　乙○○
上開當事人間請求清償借款事件，本院於民國94年8 月2 日言詞
辯論終結，判決如下：
    主    文
被告應連帶給付原告新臺幣壹佰陸拾萬貳仟柒佰貳拾陸元及自
民國九十三年二月十五日起至清償日止，按週年利率百分之六點
五九計算之利息，暨其逾期在六個月以內者，按上開利率百分之
十，逾期超過六個月者，按上開利率百分之二十計算之違約金。
訴訟費用由被告連帶負擔。
本判決於原告以新臺幣伍拾伍萬元或同面額之臺北市政府建設公
債九十年度第一期債票為被告供擔保後，得為假執行。
    事    實
甲、原告方面：
  一、聲明：如主文第1 項所示，並願供擔保現金或同面額臺北
      市政府建設公債九十年度第一期票請准宣告假執行。
  二、陳述：
    (一)聲請人原公司名稱為臺北銀行股份有限公司，業已依法變
      更為臺北富邦商業銀行股份有限公司，合先敘明。
    (二)被告丁○○與乙○○於民國92年8 月1 日簽訂保證書，就
      被告力傑科技有限公司（下稱力傑公司）對原告現在及將
      來所負票據、借款、墊款、保證及其他有關債務，包括利
      息、遲延利息、違約金、損害賠償及有關履行上開債務所
      需一切費用等，以新臺幣504 萬元為限，願與被告力傑公
      司連帶負清償之責。
    (三)被告力傑公司於92年8 月1 日與原告簽訂額度為美金12萬
      元之「進口融資及委任承兌契約」，約定自92年8 月1 日
      起至93年7 月31日止，得檢具開發信用狀申請書及有關文
      件向原告申請循環授信，並以開發信用狀申請書為向原告
      申請墊款之憑證，被告力傑公司承認每筆國外銀行押匯墊
      款金額與被告力傑公司存入保證金餘額之差額為原告墊款
      金額，依本契約所申請之墊款，應自原告墊款日起180 天
      內清償，外幣墊款以原告墊款日為起息日，利息依起息日
      原告所訂外幣貸款利率減碼年利率0.5 ％固定計算，被告
      力傑公司如未於約定期限償還或有其他違約情事，致喪失
      期限利益時，原告得逕於任何時日，將外幣墊款折換為新
      臺幣借款，被告力傑公司對前開折換時日、匯率數額、利
      率等均無異議，並同意自遲延日起改按折換日原告牌告基
      準利率加碼年利率2 ％與中央銀行短期融通利率加碼2 ％
      比較後孰高為遲延利率計算遲延利息，惟不得低於原墊款
      日原告牌告基準利率加碼年利率3 ％，本息遲延違約金在
      6 個月內部分按本金金額按遲延利率10％計付，逾期超過
      6 個月部分按前開利率加倍計付。
    (四)嗣被告力傑公司依據上開契約向原告申請開發國外遠期信
      用狀，原告於92年8 月15日墊款美金11萬6568元，詎料該
      筆借款於93年2 月11日屆期後，被告力傑公司並未依約清
      償，依據「進口融資及委任承兌契約」約定，原告乃於93
      年2 月11日將上開美金債務以1 美元折合新臺幣33.18 元
      之比例折換為新臺幣386 萬7726萬，惟經屢次催討，被告
      力傑公司除償還部分借款本息外，尚欠原告本金新臺幣16
      3 萬2726元、利息及違約金，被告丁○○、乙○○為連帶
      保證人，依法自應負連帶清償責任。
    (五)就被告乙○○辯稱保證書違反消費者保護法規定而無效及
      保證金額有問題等部分，保證並不適用於消費者保護法之
      相關規定，且保證書上保證金額部分均經被告乙○○用印
      確認無誤，被告乙○○之辯解並不可採。
  三、證據：提出保證書、進口融資及委任承兌契約、開發信用
      狀申請書、墊款傳真、進口結匯證實書、放款帳卡明細查
      詢表、臺幣放款利率查詢表等件為證。
乙、被告方面：
  一、被告力傑公司及被告丁○○：未於言詞辯論期日到場，亦
      未提出書狀作何聲明或陳述。
  二、被告乙○○：
    (一)聲明：請求駁回原告之訴及假執行之聲請。
    (二)陳述：被告丁○○曾表示已經清償本件債務，而被告乙○
      ○於簽訂保證書時並未享有審閱期，簽約時原告及被告丁
      ○○表示只做押匯保證並沒有說要做其他的保證且告知之
      保證額度僅為12萬元，且契約第1 條剝奪保證人得事先找
      債務人清償之機會及契約第6 條就保證未定期限等規定均
      不公平，本件保證書上之約定顯然有違反消費者保護法第
      11條及第12條之規定而應為無效，且保證之額度亦非如原
      告主張。
    理    由
甲、程序方面：
  一、按當事人得以合意定第1 審管轄法院，民事訴訟法第24條
      第1 項前段定有明文。經查，兩造簽訂之進口融資及委任
      承兌契約第11條約定，合意以本院為第1 審管轄法院，是
      本院就本件訴訟應有管轄權，合先敘明。
  二、本件被告力傑公司及丁○○未於言詞辯論期日到場，核無
      民事訴訟法第386 條所列各款情形，應依原告之聲請，由
      其一造辯論而為判決。
乙、實體方面：
  一、本件原告主張之事實，業據其提出保證書、進口融資及委
      任承兌契約、開發信用狀申請書、墊款傳真、進口結匯證
      實書、放款帳卡明細查詢表、臺幣放款利率查詢表等件為
      證，而被告力傑公司及被告丁○○對於原告主張之上開事
      實，已於相當時期受合法之通知，而不於言詞辯論期日到
      場爭執，亦不提出書狀答辯以供本院參酌，且被告乙○○
      就其曾被告力傑公司對原告所負債務立約擔任保證人一事
      亦無爭執，經本院參酌原告提出之上開之證據、資料，自
      堪信原告前開主張為真實。
  二、至於被告乙○○辯稱系爭保證契約違反消費者保護法第11
      條及第12條之規定無效，而其應允保證之範圍僅12萬元，
      且被告丁○○業已清償原告主張之借款債務云云，為原告
      所否認，核其所辯均無可採，理由如下：
    (一)按所謂消費者，依消費者保護法第2 條之立法解釋，指以
      消費為目的而為交易、使用商品或接受服務者而言。銀行
      或其他金融機構與連帶保證人間所訂立之保證契約，乃保
      證人擔保借款人對金融機構債務之清償責任，金融機構對
      保證人並未提供任何商品或服務，保證人並未因有保證契
      約而自銀行獲得報償，尚非屬消費者保護法所規定有關消
      費之法律關係，自無該法之適用，有最高法院著有90年度
      臺上字第2011號裁判要旨可參，被告乙○○自難以消費者
      保護法之相關規定主張其所簽訂之保證契約為無效。
    (二)另觀諸卷附被告乙○○所親簽之保證書，保證責任以新臺
      幣504 萬元為限額之記載業經被告乙○○於下方用印確認
      ，而被告乙○○亦未提出任何證據資料用以證明上開保證
      書所記載保證責任金額與其簽訂之保證書記載不同，被告
      乙○○所辯保證責任範圍僅12萬元而非新臺幣504 萬元云
      云，尚難憑採。
    (三)又被告力傑公司尚積欠163 萬2726元之債務未清償部分，
      有原告提出放款帳卡明細查詢單附卷可參，被告乙○○就
      被告力傑公司及被告丁○○已清償上開債務之有利於己之
      事實並無法提出任何證據以資佐證，是被告乙○○所稱業
      已清償云云，亦難採信。
  三、綜上所述，本件被告力傑公司積欠原告如主文所示之本金
      、利息及違約金未為清償，而被告丁○○及乙○○則為前
      開債務之連帶保證人，從而，原告依消費借貸及連帶保證
      之法律關係請求被告連帶給付如主文第1 項所示之本金、
      利息及違約金為有理由，應予准許。原告陳明願供擔保請
      求宣告假執行，核無不合，茲酌定相當之擔保金額予以准
      許。
  三、本件原告之訴為有理由，依民事訴訟法第385 條第1 項前
      段、第85條第2 項，第390 條第2 項，判決如主文。
中　　華　　民　　國　　94　　年　　8 　　月　　9 　　日
                        臺灣臺北地方法院民事第四庭
                            審判長法　官  周玫芳
                      　          法  官  薛中興
                                  法  官  唐于智
以上正本係照原本作成。
如對本判決上訴，須於判決送達後20日內向本院提出上訴狀。
中　　華　　民　　國　　94　　年　　8 　　月　　9 　　日
                                  書記官  江虹儀
